【裁判字號】    99,聲,306
【裁判日期】    990831
【裁判案由】    繼續審判
【裁判全文】
臺灣高等法院民事裁定                   99年度聲字第306號
聲  請  人  甲○○
訴訟代理人  林佩儀律師
上列聲請人與相對人永豐商業銀行股份有限公司間清償借款事件
，聲請人請求繼續審判，本院裁定如下：
    主  文
聲請駁回。
    理  由
一、聲請人聲請意旨略以：相對人向台灣台北地方法院（下稱原
    法院）起訴請求魯振榮及聲請人連帶給付信用卡款，經原法
    院判決相對人勝訴，魯振榮不服提起上訴，嗣相對人雖與魯
    振榮達成和解，並拋棄其餘請求，惟聲請人為視同上訴人，
    並未參與前揭和解，亦未同意撤回上訴，則聲請人與相對人
    間之上訴程序訴訟繫屬應仍存在。為此，請求繼續審判等語
    。
二、按連帶債務人一人提出非基於其個人關係之抗辯，須有理由
    者，對於其他各人方屬必須合一確定，因而始有民事訴訟法
    第56條第1項第1款「共同訴訟人中一人之行為，有利益於共
    同訴訟人者，其效力及於全體」之適用（最高法院41年台抗
    字第10號判例意旨參照）。而連帶債務，依民法第273條第1
    項債權人本得對債務人之全體或一人為全部或一部之請求，
    故除有民法第275 條情形外，連帶債務人間，並無所謂必須
    合一確定之情形（最高法院71年度台抗字第111 號判決意旨
    參照）。準此，共同被告之一人對於第一審命其連帶給付之
    判決，提起上訴，尚未經第二審法院為實體上之調查，無從
    斷定其提出抗辯是否非基於其個人關係而有理由，自無同條
    項之適用。又調解經當事人合意而成立；調解成立者，與訴
    訟上和解有同一之效力，民事訴訟法第416條亦有明文。 而
    訴訟上之和解，一經合法成立，其訴訟即歸於消滅，亦經最
    高法院17年上字第4號著有判例可參。
三、經查，本件相對人於原法院起訴請求魯振榮及聲請人應連帶
    清償信用卡帳款新台幣（下同）900,671元本息， 經原法院
    判決相對人勝訴（97年度審訴字第2867號），魯振榮不服提
    起上訴（本院98年度上易字第373號）， 聲請人則未據上訴
    ，嗣魯振榮與相對人於本院二審程序達成訴訟上和解，同意
    分期給付相對人共1,007,640元， 相對人則拋棄對魯振榮其
    餘請求，此有本院98年7月8日調解筆錄在案（見本院卷頁43
    ）。則魯振榮與相對人間就原法院判決不服所提之上訴程序
    ，尚未經本院為實體上之調查，即因上開調解成立而終結，
    且訴訟繫屬消滅，無從斷定其提出抗辯是否非基於其個人關
    係而有理由，依上開說明，自無從適用民事訴訟法第56條第
    1項第1款而認上訴效力及於未提起上訴之聲請人。是聲請人
    請求本院繼續審判，非有理由，應予駁回。
四、據上論結，本件聲請為無理由，爰裁定如主文。
中    華    民    國    99    年    8     月    31    日
                    民事第十庭
                        審判長法  官  黃豐澤
                              法  官  林麗玲
                              法  官  鄭純惠
正本係照原本作成。
不得抗告。
中    華    民    國    99    年    9     月    3     日
                              書記官  劉麗芬

司法院資訊處製作；財團法人民間司法改革基金會備份。
